【裁判字號】    97,易緝,1
【裁判日期】    970131
【裁判案由】    毒品危害防制條例
【裁判全文】
臺灣宜蘭地方法院刑事判決               97年度易緝字第1號
公  訴  人  臺灣宜蘭地方法院檢察署檢察官
被      告  甲○○
上列被告因毒品危害防制條例案件，經檢察官提起公訴（95年度
毒偵字第752號）及移送併辦（95年度毒偵字第837號），嗣於本
院準備程序進行中，被告先就被訴事實為有罪之陳述，經裁定進
行簡式審判程序，檢察官復以言詞追加起訴，本院判決如下：
    主  文
甲○○犯施用第二級毒品罪，累犯，處有期徒刑拾月，減為有期
徒刑伍月；又犯施用第二級毒品罪，累犯，處有期徒刑拾月，減
為有期徒刑伍月。應執行有期徒刑玖月。
    事  實
一、甲○○前因毒品危害防制條例案件，經臺灣高等法院以90年
    度上訴字第1227號判決判處有期徒刑七月確定，復經本院以
    90年度訴字第439號判決判處有期徒刑七月、三月，應執行
    有期徒刑九月確定，經接續執行後，甫於民國92年7月23日
    假釋縮刑期滿執行完畢。甲○○前亦因施用毒品案件，經送
    觀察、勒戒、強制戒治後，於91年4月14日執行強制戒治完
    畢，復於上開強制戒治執行完畢後五年內，因施用毒品案件
    ，經本院以93年度訴字第402號判決判處有期徒刑十月、七
    月，應執行有期徒刑一年三月確定。詎甲○○猶不知悔改，
    其明知安非他命為毒品危害防制條例第2條第2項第2款所規
    定之第二級毒品，不得擅自施用，竟仍基於施用第二級毒品
    安非他命之犯意，先後為下列行為：
（一）於95年7月15日下午4時許往前回溯72小時內之某時，在不
      詳處所，以將第二級毒品安非他命置於鋁箔紙上燒烤吸食
      其煙霧之方式，施用第二級毒品安非他命一次。嗣警方於
      95年7月15日下午4時許，採集其尿液送驗後，尿液檢驗結
      果呈現安非他命、甲基安非他命陽性反應後，始查悉上情
      。
（二）於95年8月1日某時，在宜蘭縣宜蘭市○○路上之租屋處內
      ，以將第二級毒品安非他命置於鋁箔紙上燒烤吸食其煙霧
      之方式，施用第二級毒品安非他命一次。嗣警方於95年8
      月2日上午5時10分許，採集其尿液送驗後，尿液檢驗結果
      呈現安非他命、甲基安非他命陽性反應後，始查悉上情。
二、案經宜蘭縣警察局宜蘭分局報請臺灣宜蘭地方法檢察署檢察
    官偵查起訴及移送併辦，嗣於本院準備程序進行中，被告先
    就被訴事實為有罪之陳述，經裁定進行簡式審判程序，檢察
    官復以言詞追加起訴。
    理  由
一、上揭犯罪事實，業據被告甲○○於本院審理時坦承不諱，且
    其為警查獲後，於95年7月15日下午4時許、95年8月2日上午
    5時10分許所採之尿液，經送檢驗結果，確實均呈現安非他
    命、甲基安非他命陽性反應之事實，亦有列管毒品人口尿液
    送驗紀錄表、宜蘭縣警察局宜蘭分局尿液編號姓名對照表各
    一件及慈濟大學濫用藥物檢驗中心檢驗總表二件在卷可稽。
    又被告前因施用毒品案件，經送觀察、勒戒、強制戒治後，
    於91年4月14日執行強制戒治完畢，復於上開強制戒治執行
    完畢後五年內，因施用毒品案件，經本院以93年度訴字第40
    2號判決判處有期徒刑十月、七月，應執行有期徒刑一年三
    月確定等情，亦有上開判決書、全國施用毒品案件紀錄表、
    法務部全國檢察官線上查詢刑案人犯在監所最新資料報表、
    臺灣高等法院被告前案紀錄表各一件附卷可佐。依此，足徵
    被告上開自白確與事實相符，其於強制戒治執行完畢釋放後
    ，五年內已再犯施用毒品罪，並經判處罪刑確定，復又再犯
    本案施用第二級毒品罪之事證已臻明確，其犯行均堪予認定
    ，均應依法論科。
二、查安非他命為毒品危害防制條例第2條第2項第2款所規定之
    第二級毒品，不得擅自施用，故核被告前揭施用安非他命之
    行為，均係犯毒品危害防制條例第10條第2項之施用第二級
    毒品罪。被告施用行為前後持有安非他命之低度行為，分別
    為其施用之高度行為所吸收，均不另論罪。另檢察官移請併
    案審理之犯罪事實（95年度毒偵字第837號），與其於本院
    審理期日以言詞追加起訴之事實欄（二）犯行，為同一犯罪
    事實，為起訴效力所及，自應併予審理。又被告前因毒品危
    害防制條例案件，經臺灣高等法院以90年度上訴字第1227號
    判決判處有期徒刑七月確定，復經本院以90年度訴字第439
    號判決判處有期徒刑七月、三月，應執行有期徒刑九月確定
    ，經接續執行後，甫於92年7月23日假釋縮刑期滿執行完畢
    之事實，有卷附之臺灣高等法院被告前案紀錄表一件可資參
    照，其於受有期徒刑之執行完畢後，五年以內故意再犯有期
    徒刑以上之施用第二級毒品罪，均為累犯，均應依法加重其
    刑。又被告所為犯罪事實（一）、（二）之施用毒品行為，
    均係為滿足各該次之毒癮，於滿足毒癮後，該次行為即已完
    成，是各次均為各自獨立之行為，各具獨立性，其前後次施
    用毒品行為間，並無密切不可分之關係，各自獨立構成同一
    施用毒品罪責，故應予分論併罰（參見最高法院96年度第9
    次刑事庭會議決議）。又本件被告所犯事實欄（一）、（二
    ）之犯行，其犯罪時間均在96年4月24日之前，雖其於檢察
    官提起公訴後逃匿，而經本院於95年11月22日發布通緝，然
    被告已於96年12月31日自行到案，此有本院通緝書、報到單
    、訊問筆錄在卷可稽，依中華民國九十六年罪犯減刑條例第
    5條「本條例施行前，經通緝而未於中華民國96年12月31日
    以前自動歸案接受偵查、審判或執行者，不得依本條例減刑
    。」規定之反面解釋，被告上開犯行，自均有中華民國九十
    六年罪犯減刑條例減刑規定之適用。爰審酌被告之素行、智
    識程度；犯罪之動機、目的、手段；前已因施用毒品之犯行
    ，經執行觀察勒戒、強制戒治及有期徒刑完畢，仍不知悔改
    ，復繼續沾染毒品惡習，其施用毒品行為對於自身及社會所
    造成之危害程度非輕；各次施用第二級毒品之犯罪態樣；犯
    後已坦承犯行，態度尚佳等一切情狀，就其所犯事實欄（一
    ）（二）二罪，各量處有期徒刑十月，並依中華民國九十六
    年罪犯減刑條例第2條第1項第3款之規定，均減刑為有期徒
    刑五月，並合併定其二罪之應執行刑為有期徒刑九月，以示
    警懲。
據上論斷，應依刑事訴訟法第273條之1第1項、第299條第1項前
段，毒品危害防制條例第10條第2項，刑法第11條前段、第47條
第1項、第51條第5款，中華民國九十六年罪犯減刑條例第2條第1
項第3款、第7條，判決如主文。
本案經檢察官吳廣莉到庭執行職務。
中    華    民    國    97    年    1    月     31    日
                  刑事第三庭法  官  劉家祥
以上正本證明與原本無異。
如不服本判決應於收受本判決後10日內向本院提出上訴書狀，並
應敘述具體理由。若未敘述理由者，應於上訴期間屆滿後20日內
向本院補提理由書狀(均須按他造當事人之人數附繕本)。
                            書記官  劉謹翊
中    華    民    國    97    年    2     月    4     日
附錄本案論罪科刑法條全文：
毒品危害防制條例第10條第2項
施用第二級毒品者，處 3 年以下有期徒刑。


司法院資訊處製作；財團法人民間司法改革基金會備份。
